# 定期存款是否受限的判断

提问人：莫非 _HH 时间：2021-09-20 08:05:05
请教陈老师！某公司有一笔定期存款，期限为 3 年， 2022 年 2 月 28 日到期。请问在 2021 年报表中，是否应认为其受限从而列示为其他货币资金呢？
感谢！

回答人：chenyiwei
如果不能提前支取，或者虽可提前支取但管理层有明确意图和能力将其持有至到期的，则在没有外部因素导致的限制（如质押、冻结等）的情况下，仍应列报为一年内到期的非流动资产，但不属于受限资产。